Config:
  hfst:
    Gen: ../../../src/generator-gt-norm.hfst
    Morph: ../../../src/analyser-gt-norm.hfst
  xerox:
    Gen: ../../../src/generator-gt-norm.xfst
    Morph: ../../../src/analyser-gt-norm.xfst
    App: lookup

Tests:



# todo:
# Proofread the gold standard (below)
# Then: run analyser, then correct.


  Verb - svaʼrrõ: # Verb 52 'eng /est kaaluda/fin' - full paradigm
     svaʼrrõ+V+Inf: svaʼrrõ
     svaʼrrõ+V+Ger: svaʼrrõs
     svaʼrrõ+V+Sup: svaʼrrõm
     svaʼrrõ+V+Sup+Ine: svaʼrrõmõs
     svaʼrrõ+V+Sup+Ela: svaʼrrõmõst
     svaʼrrõ+V+Sup+Tra: svaʼrrõmõks
     svaʼrrõ+V+Sup+Abe: svaʼrrõmõt
     svaʼrrõ+V+Ind+Prs+Sg3: svaʼrrõb
     svaʼrrõ+V+Ind+Prs+Pl2: svaʼrrõt
     svaʼrrõ+V+Ind+Prs+Pl3: svaʼrrõbõd
     svaʼrrõ+V+Ind+Prt+Sg3: svaʼrriz
     svaʼrrõ+V+Ind+Prt+Pl2: [svaʼrr izt, svaʼrr, iztõ]
     svaʼrrõ+V+Ind+Prt+Pl3: [svaʼrr izt, svaʼrr, iztõ]
     svaʼrrõ+V+Ind+ConNeg+Sg: svaʼr
     svaʼrrõ+V+Cond+Sg3: svaʼrrõks
     svaʼrrõ+V+Imprt+Sg2: svaʼr
     svaʼrrõ+V+Imprt+ConNeg+Sg2: svaʼr
     svaʼrrõ+V+Imprt+Pl2: svaʼrrõgid
     svaʼrrõ+V+Jus+Sg3: svaʼrrõg
     svaʼrrõ+V+Quo+Sg3: svaʼrriji
     svaʼrrõ+V+ActPrfPrc: svaʼrrõn
     svaʼrrõ+V+PssPrfPrc: svaʼrdõd

